最高法院刑事判決　　　　　　　　　 111年度台上字第1349號
上　訴　人　臺灣高等檢察署檢察官曾忠己
被　　　告　高偉倫



上列上訴人因被告過失致人於死案件，不服臺灣高等法院中華民
國110年11月18日第二審判決（110年度交上訴字第106 號，起訴
案號：臺灣桃園地方檢察署110 年度偵字第5378號），提起上訴
，本院判決如下：
    主  文
上訴駁回。
    理  由
一、刑事訴訟法第377 條規定，上訴於第三審法院，非以判決違
    背法令為理由，不得為之。是提起第三審上訴，應以原判決
    違背法令為理由，係屬法定要件。如果上訴理由書狀並未依
    據卷內訴訟資料，具體指摘原判決不適用何種法則或如何適
    用不當，或所指摘原判決違法情事，顯與法律規定得為第三
    審上訴理由之違法情形不相適合時，均應認其上訴為違背法
    律上之程式，予以駁回。
二、本件原審審理結果，認為被告高偉倫有如原判決事實欄所載
    之犯行明確，因而撤銷第一審科刑之判決，改判仍論處被告
    犯過失致人於死罪刑，已詳敘其調查證據之結果及憑以認定
    之心證理由。
三、原判決就被告所犯過失致人於死罪，於依刑法第62條前段減
    輕其刑後，審酌被告駕駛車輛未注意車前狀況，隨時採取必
    要之安全措施，致釀本件車禍，其過失情節非輕，且造成被
    害人死亡之結果，對於被害人家屬造成無法回復之傷痛，被
    告犯後雖坦承犯行，然尚未與被害人家屬達成和解，除因投
    保強制險，而由保險公司給付新臺幣200 萬元外，並未賠償
    被害人家屬，暨本件車禍之發生，被害人為肇事主因，被告
    為肇事次因，另衡酌被告前因不能安全駕駛案件，經臺灣士
    林地方檢察署檢察官為緩起訴處分之素行，其於緩起訴期間
    觸犯本件犯行，雖前案為酒後駕車之公共危險案件，本件為
    過失致死案件，然同為道路交通安全之案件，前案為危險犯
    ，本件為實害犯，益徵其行車用路未加謹慎，注意其他用路
    人之安全，所為實應非難，兼衡其智識程度、家庭經濟狀況
    、犯罪情節及過失程度等一切情狀，量處其有期徒刑6 月。
    核其所量之刑，並無逾越法定刑度範圍，或顯然輕重失當而
    有違背公平、比例及罪刑相當原則之情形，且此為事實審量
    刑裁量權之適法行使，尚難指為違法。檢察官上訴意旨仍執
    原判決量刑已審酌之事項，主張原審既認本件車禍被告之過
    失情節非輕，且造成被害人死亡之結果，對於被害人家屬造
    成無法回復之傷痛，復未與被害人家屬達成和解，除因投保
    強制險而由保險公司給付上開金額外，並未賠償被害人家屬
    ，且前因不能安全駕駛案件，經臺灣士林地方檢察署檢察官
    緩起訴處分，其於緩起訴期間觸犯本件犯行，其前案為危險
    犯，本件為實害犯，益徵其行車用路未加謹慎、注意其他用
    路人之安全，所為實應非難，可見被告深具惡性，自應從法
    定刑有期徒刑5 年之中度刑予以量刑，始符罪刑相當原則，
    原判決僅量處被告有期徒刑6 月，有違罪刑相當原則云云，
    指摘原判決之量刑過輕，無非就事實審量刑裁量權之適法行
    使，任意指摘，難認係適法之第三審上訴理由。
四、綜上，本件上訴違背法律上之程式，應予駁回。
據上論結，應依刑事訴訟法第395條前段，判決如主文。
中    華    民    國   111    年    3     月    16    日
                  刑事第六庭審判長法  官  許  錦  印  
                                  法  官  何  信  慶  
                                  法  官  朱  瑞  娟  
                                  法  官  高  玉  舜  
                                  法  官  劉  興  浪  
本件正本證明與原本無異
                                  書記官
中    華    民    國   111    年    3     月    21    日